【裁判字號】    92,上易,1597
【裁判日期】    921105
【裁判案由】    毀棄損壞等
【裁判全文】
臺灣高等法院臺中分院刑事判決                  九十二年度上易字第一五九七號
    上  訴  人  乙○○
    即  被  告
右上訴人因毀棄損壞等案件，不服臺灣彰化地方法院九十二年度易字第六二三號中華
民國九十二年七月八日第一審判決（起訴案號：臺灣彰化地方法院檢察署九十二年度
偵字第二六四三號），提起上訴，本院判決如左：
    主      文
原判決撤銷。
乙○○無罪。
    理      由
一、公訴意旨略以：上訴人即被告乙○○，於九十一年十一月十七日下午十時二十分
    許，酒後與友人駕小客車返回彰化縣彰化市○○里○○路○段九十五巷金馬大鎮
    一期社區大樓之住處，在地下停車場欲停放車輛時，見Ｇ二─六七二三號自小客
    車停放在其第一四二號停車位前，心生不滿，以不詳方法損壞該自小客車之右後
    車燈、車窗及多處鈑金等部位後離去，致生損害於車主梁泰斌及告訴人即使用人
    丙○○。嗣於翌日上午，丙○○與陳興炳前往上開大樓警衛室欲與乙○○討論理
    賠事宜時，乙○○竟另行基於恐嚇丙○○等人之犯意，在上開大樓之中庭，向丙○○及陳興炳恫稱：因喝酒毀損上開汽車，還好你們不在現場，否則連你們一起
    打等語，以此加害身體之事，恐嚇丙○○及陳興炳，使其等因而心生畏懼，並致
    生危害於渠等之安全，認被告涉犯刑法第三百五十四條之毀損罪、同法第三百零
    五條之恐嚇危害安全罪嫌云云。
二、按犯罪事實應依證據認定之，無證據不得推定其犯罪事實，刑事訴訟法第一百五
    十四條第二項定有明文。又不能證明被告犯罪者，應諭知無罪之判決，同法第三
    百零一條第一項定有明文。公訴人認被告涉有上開罪嫌，係以被告承認告訴人之
    小客車所擋住之第一四二號車位是其所有。及芳鄰公寓管理維護股份有限公司當
    日勤務報告書載有丙○○之車輛係遭第一四二號車位使用者砸毀。當日之值班管
    理員證稱有住戶敘及地下室有車子遭第一四二號車位之人毀損，伊即往地下室查
    看，而乙○○有喝酒，在旁破口大罵云云。證人陳佑吉亦證稱：車輛被毀損時，
    即與丙○○前往警衛室了解，值班人員說隔日再與該人洽談，該人剛飲酒回來等
    語。告訴人丙○○及被害人均證稱於翌日找被告談理賠時，被告恐嚇稱因喝酒毀
    損汽車，還好你們不在場，否則連你們一起打等語，為其論據。但被告堅決否認
    有上開毀損、恐嚇犯行，辯稱：伊發現停車位被擋時，有去守衛室，伊沒有砸車
    。伊亦沒有說伊有砸車，伊是要求告訴人不要告，要查清楚是誰砸車等語，並聲
    請勘驗地下室監視錄影帶。
三、查九十一年十一月十七日勤務報告書上固記載：「車號Ｇ２─６７２３號車主丙○○住Ｃ７23號13樓，車停放在車位１４２前違規停車，手機收訊不佳，無法聯
    絡，所以車子遭１４２車位使用者砸」。但為記載之管理員丁○○到庭證稱：係
    另一資深管理員黃滄洲告訴伊這樣寫的。黃滄洲當時在側門看守車子出口，伊通
    知黃滄洲，黃滄洲才知道打架事。當時被告有找伊廣播，但廣播器壞了，十分鐘
    後有人說下面在打架，伊下去知道車子被砸，但沒有看到有人打架，也沒有看到
    何人砸車子等語（見本院卷三八、三九頁）；丁○○於偵查中亦證稱黃滄洲對伊
    說因告訴人車子擋到一四二號車位，被該車位之人砸毀，當時有住戶看到云云。
    則丁○○上開於勤務報告表所為之記載，係聽聞他人轉述所得，不得作為被告有
    毀損行為之證據。另丁○○於偵查中係證稱：「（九十二年十一月十七日晚上八
    點二十分）住戶（一位女生）對我說地下室有人吵架，我按對講機與黃滄洲下去
    看。當時人很多，有十幾個人在看那部車，該車窗被打破，我就回一樓守衛室連
    絡車主及回報給公司。」「是黃滄洲對我說是因擋到一四二號停車位之人砸毀的
    。當時有住戶看到是一四二號車位主人砸的，其中委員也有看到。我本人未親自
    看到，下去時已砸毀。」「（接獲檢舉時，乙○○）他在旁邊破口大罵，他當時
    有喝酒，我未看見他拿東西。」（見偵查卷第三二頁），並未證稱有住戶向其敘
    及係使用第一四二號車位之人砸毀，而係證稱是聽黃滄洲說的，而黃滄洲亦是聽
    他人說的。是丁○○之證詞係依傳聞而來，不得據以認定被告有毀損之犯行。另
    證人陳佑吉於警訊及偵查中之證詞，僅能證明告訴人丙○○之小客車有被砸損，
    並不能證明係被告砸毀該小客車。另證人陳興炳於偵查中證稱：「（九十一年十
    一月十八日）上午十點半左右去的。」「我去時管理員已知道是何事，也知道是
    何人，我們到達時管理員即通知乙○○下來與我們洽談，當時他身邊帶了幾名不
    知名男子，他說還好你們昨晚不在場，否則連你們一起打，並坦承喝酒後毀損該
    車。」（見偵查卷第二十、二一頁）；告訴人亦為相同之指訴。但證人即大樓管
    理員姬國欽證稱：「（十一月十八日上午告訴人）有（前往警衛室）。告訴人到
    警衛室說她車子被砸，要找砸車子的人，據十七日晚班管理員稱：乙○○向管理
    員反應他的車位被人擋住，所以才找乙○○下來。被告下來後，告訴人與被告就
    到中庭去談，告訴人與被告談話內容我不清楚。」（見原審卷第二二頁）。依姬
    國欽之證詞，係告訴人要求找砸告訴人車子的人，姬國欽才依昨晚管理員稱說被
    告車位被人擋住之情，才找被告下來。並非告訴人一到，姬國欽即找被告下來。
    是上開陳興炳之證詞，即有瑕疵。且被告於警訊、偵查、法院審理時，均否認有
    砸告訴人車子。被告應無於與告訴人談論時，承認砸告訴人車子。而告訴人因車
    位停放於被告車位前，遭人砸損，又見被告於車旁破口大罵，懷疑並指摘被告砸
    車，合於情理。另陳興炳係告訴人之叔叔（告訴人於警訊時陳明），則附和告訴
    人之指訴，亦屬常情。且若告訴人之小客車係被告所砸毀，則被告當時有喝酒，
    於發現其停車位被擋，即找管理員通知該車車主開走，沒有結果於告訴人發現其
    小客車被砸時，又至現場叫罵，當無不現場承認質問責罵告訴人之理。且丁○○
    證稱當時並未看到被告有拿東西；而告訴人之小客車，係左前葉子板、引擎蓋前
    端、後行李廂蓋多處凹陷、右後方向燈組破裂，此有照片六張可憑（見警訊卷第
    十一頁），不可能徒手破壞。是告訴人之指訴、證人陳興炳之證詞，尚難認與事
    實相符。上開證人丁○○、陳興炳、陳佑吉、姬國欽之證詞、告訴人之指訴、勤
    務報告表、照片等物均不能作為被告有本件犯罪之證據。另該大樓之監視錄影帶
    ，經本院當庭播放，無法顯示正常畫面，不能作為被告有毀損告訴人小客車之證
    據。此外，本院又查無其他證據足以證明被告有上開毀損、恐嚇犯行，原審判決
    以被告罪證明確，予以論罪科刑，尚有未洽。被告上訴否認有檢察官所指之毀損
    、恐嚇犯行，指摘原審判決認事不當，其上訴為有理由，應由本院將原審判決撤
    銷改判，自為無罪之諭知。
據上論結，應依刑事訴訟法第三百六十九條第一項前段、第三百六十四條、第三百零
一條第一項，判決如主文。
本案經檢察官甲○○到庭執行職務。
中      華      民      國      九十二      年      十一    月    五    日
                                    臺灣高等法院臺中分院刑事第九庭
                          審判長法  官  陳  筱  珮
                                                法  官  康  應  龍
                                                法  官  趙  春  碧
右正本證明與原本無異。
不得上訴。
                                                書記官  陳  文  琴
中      華      民      國      九十二   年     十一      月     七     日
                                                                        Ｉ


司法院資訊處製作；財團法人民間司法改革基金會備份。
